

Gustavo Aragão

EDITOR DE VÍDEO E TEXTO, LOCUTOR

CONTATOS

55 (21) 98135-0163 gustavoaragaodc@gmail.com Engenho de Dentro, Rio de Janeiro, RJ

EDUCAÇÃO

JORNALISMO FACHA – Faculdades Integradas Hélio Alonso 2017 - 2021

LOCUÇÃO PROFISSIONAL

Curso com registro profissional de Locutor, Animador e Apresentador.

IDIOMAS

INGLÊS Básico/ Intermediário

PERFIL

Sou editor de vídeo e texto, com 5 anos de experiência em televisão, capaz de conquistar a confiança da chefia por causa da minha proatividade, atenção e responsabilidade. Tenho profundo conhecimento do programa de edição Adobe Premiere e conhecimentos intermediários em efeitos visuais por meio do programa After Effects.

OBJETIVO

Atuar como editor de vídeo ou na área de comunicação empresarial, com foco em todo o desenvolvimento da comunicação da empresa.

EXPERIÊNCIAS PROFISSIONAIS

EDITOR JÚNIOR

Grupo Bandeirantes de Comunicação Esporte e jornalismo (jan/2022 - atualmente)

Experiência desenvolvida na redação, como editor para o esporte e jornalismo. Edição de material bruto para produção de VT, Locução de off para VTs fechados de redação, coordenação de link para entradas ao vivo para o programa Donos da Bola RJ, organização do espelho do programa Donos da Bola RJ, coordenação do programa ao vivo direto do switcher, edição de matéria para programas de Rede (Jogo Aberto, Jornal da Band, Band Esporte Clube, Show do Esporte, Esporte Total e Brasil Urgente), edição de copiões de jogos para arquivamento, gerenciamento do canal Donos da Bola RJ no YouTube, organização das demandas do esporte para o dia seguinte, produção de pautas para o esporte.

EDITOR / FINALIZADOR

Grupo Bandeirantes de Comunicação Programa Band Mulher Rio (2019 - 2020)

Experiência desenvolvida na edição, como editor finalizador. Resumo das atividades: edição do material bruto gravado, colocação de tarja, vinhetas, cortes necessários para retirar erros de gravação e para colocar o programa no tempo disponibilizado na grade de programação, que é de 51 minutos, ajustes de volume de áudio e finalização do programa.

HABILIDADES PROFISSIONAIS

Copywriting pela Rock University

Curso livre, com certificação.

Marketing de Serviços: Economia, Características e Classificação Curso livre, com declaração de participação.

Marketing Digital para o Empreendedor

Curso livre, com certificado, sobre a importância do marketing digital.

Ganhe mercado com o Plano de Marketing

Curso livre, com certificado, que ensina o plano de marketing.